【裁判字號】    98,訴,1219
【裁判日期】    980424
【裁判案由】    毒品危害防制條例
【裁判全文】
臺灣板橋地方法院刑事判決              98年度訴字第1219號
公  訴  人  臺灣板橋地方法院檢察署檢察官
被      告  甲○○
上列被告因違反毒品危害防制條例案件，經檢察官提起公訴（98
年度毒偵字第507 號），因被告於準備程序中就被訴事實為有罪
之陳述，經本院合議庭裁定由受命法官獨任進行簡式審判程序，
並判決如下：
    主  文
甲○○施用第一級毒品，累犯，處有期徒刑玖月。扣案之注射針
筒參支，均沒收。又施用第二級毒品，累犯，處有期徒刑伍月。
。應執行有期徒刑壹年。扣案之注射針筒參支，均沒收。
    事  實
一、甲○○前於民國89年間，因施用毒品案件，經本院以89年度
    毒聲字第1958號裁定送觀察、勒戒後，認無繼續施用毒品之
    傾向，於89年5 月24日執行完畢出所，並由臺灣板橋地方法
    院檢察署檢察官以89年度毒偵緝字第563 號為不起訴處分確
    定；復因施用毒品案件，經本院裁定令入戒治處所施以強制
    戒治，於90年9 月4 日停止戒治出所，並經本院以89年度板
    簡字第2015號判處有期徒刑6 月確定；又因施用毒品案件，
    經本院裁定令入戒治處所施以強制戒治，於92年12月5 日執
    行完畢出所，並經本院以92年度訴字第1082號判處有期徒刑
    1 年4 月確定；另於94年7 月間施用毒品，經臺灣桃園地方
    法院以94年度訴字第1937號判處有期徒刑10月、8 月，依法
    減為有期徒刑5 月、4 月，應執行有期徒刑8 月又15日確定
    （以下簡稱第一案），又因施用毒品案件，經本院以95年度
    易字第948 號判處有期徒刑6 月，依法減為有期徒刑3 月確
    定；再因施用毒品案件，經臺灣高等法院以95年度上訴字42
    49號判處有期徒刑1 年1 月，依法減為有期徒刑6 月又15日
    確定，又因施用毒品案件，經本院以95年度易字第2514號判
    處有期徒刑7 月，依法減為有期徒刑3 月又15日確定，前開
    三案經裁定應執行有期徒刑1 年確定（以下簡稱第二案），
    前開第一案及第二案接續執行，於97年6 月10日假釋出監，
    於97年6 月30日假釋期滿未經撤銷視為執行完畢；復因施用
    毒品案件，經本院以97年度訴字第4483號判處有期徒刑4 月
    、8 月，應執行有期徒刑有期徒刑11月確定。詎仍不知悔改
    ，於強制戒治執行完畢釋放後5 年內，再犯上開施用毒品案
    件後，復分別基於施用第一級毒品海洛因及第二級毒品甲基
    安非他命之犯意，於98年1 月6 日上午10時許，在臺北縣新
    莊市○○街151 號4 樓住處內（起訴書誤載為臺北縣新莊市
    ○○路新建巷15弄24號3 樓），以針筒注射稀釋後之海洛因
    之方式，施用海洛因1 次；約20分鐘後，於同址，再以放置
    甲基安非他命於玻璃球加熱後吸食煙霧之方式，施用甲基安
    非他命1 次（起訴書略載為98年1 月7 日晚間8 時56分為警
    採尿前回溯96內某時，在不詳地點，以不詳方式施用）。嗣
    於同年月7 日下午5 時50分許，於臺北縣新莊市○○路新建
    巷15弄24號3 樓，為警查獲，並扣得甲○○所有供施用海洛
    因之注射針筒3 支，另經警採其尿液檢驗後，呈嗎啡及甲基
    安非他命陽性反應，始查悉上情。
二、案經臺北縣政府警察局新莊分局移送臺灣板橋地方法院檢察
    署檢察官偵查起訴。
    理  由
一、上揭施用第一級毒品海洛因、第二級毒品甲基安非他命各 1
    次之事實，業據被告甲○○於警詢、偵查中及本院審理時坦
    承不諱，而被告為警查獲時採集之尿液，經送驗結果呈嗎啡
    及甲基安非他命陽性反應，此有臺灣檢驗科技股份有限公司
    UL/2009/10283 號濫用藥物檢驗報告及臺北縣政府警察局新
    莊分局偵辦毒品危害防制條例案被移送人姓名代碼對照表各
    1 份在卷可佐，並有被告所有供施用海洛因之注射針筒3 支
    扣案可稽，被告上開自白與事實相符，堪信其為真實。又被
    告前於89年間，因施用毒品案件，經本院以89年度毒聲字第
    1958號裁定送觀察、勒戒後，認無繼續施用毒品之傾向，於
    89年5 月24日執行完畢出所，並由臺灣板橋地方法院檢察署
    檢察官以89年度毒偵緝字第563 號為不起訴處分確定；復因
    施用毒品案件，經本院裁定令入戒治處所施以強制戒治，於
    90年9 月4 日停止戒治出所，並經本院以89年度板簡字第20
    15號判處有期徒刑6 月確定；又因施用毒品案件，經本院裁
    定令入戒治處所施以強制戒治，於92年12月5 日執行完畢出
    所，並經本院以92年度訴字第1082號判處有期徒刑1 年4 月
    確定；另於94年7 月間施用毒品，經臺灣桃園地方法院以94
    年度訴字第1937號判處有期徒刑10月、8 月，依法減為有期
    徒刑5 月、4 月確定，又因施用毒品案件，經本院以95年度
    易字第948 號判處有期徒刑6 月，依法減為有期徒刑3 月確
    定；再因施用毒品案件，經臺灣高等法院以95年度上訴字
    4249號及本院以95年度易字第2514號，分別判處有期徒刑1
    年1 月、7 月，分經依法減為有期徒刑6 月又15日、3 月又
    15日確定；復因施用毒品案件，經本院以97年度訴字第4483
    號判處有期徒刑4 月、8 月，應執行有期徒刑有期徒刑11月
    確定，有臺灣高等法院被告前案紀錄表1 份在卷可稽，其於
    強制戒治執行完畢釋放後5 年內，再犯上開施用毒品案件後
    ，復為本件施用毒品犯行，應可認定。本案事證明確，被告
    犯行洵堪認定，應予依法論科。
二、核被告甲○○所為，係犯毒品危害防制條例第10條第1 項之
    施用第一級毒品罪及同條第2 項之施用第二級毒品罪。被告
    施用前分別持有海洛因、甲基安非他命之低度行為，應分別
    為施用海洛因、甲基安非他命之高度行為所吸收，不另論罪
    。被告所犯上開2 罪，犯意各別，罪名不同，應分論併罰。
    又被告有事實欄所示之前科紀錄，並於97年6 月30日執行完
    畢，有臺灣高等法院被告前案紀錄表1 份附卷可稽，其受有
    期徒刑之執行完畢，於5 年以內故意再犯本件有期徒刑以上
    之2 罪，均為累犯，依刑法第47條第1 項規定分別加重其刑
    。爰審酌被告有多次施用毒品之前科紀錄、其犯罪手段、生
    活狀況、國小畢業之智識程度、施用毒品係對自己身體之殘
    害，及其犯罪後均坦承犯行之態度等一切情狀，分別量處如
    主文所示之刑，併定其應執行之刑。扣案之注射針筒3 支，
    為被告所有，且係供其施用海洛因所用之物，業據被告於偵
    查中供陳在卷，爰依刑法第38條第1 項第2 款規定宣告沒收
    。
據上論斷，應依刑事訴訟法第273 條之1 第1 項、第299 條第 1
項前段，毒品危害防制條例第10條第1 項、第2 項，刑法第11條
前段、第47條第1 項、第38條第1 項第2 款、第51條第5 款，判
決如主文。
本案經檢察官陳彥章到庭執行職務。
中    華    民    國    98    年    4     月    24    日
                  刑事第八庭  法  官  俞秀美
以上正本證明與原本無異。
如不服本判決，應於判決送達後10日內敘明上訴理由，向本院提
出上訴狀 (應附繕本) ，上訴於臺灣高等法院。其未敘述上訴理
由者，應於上訴期間屆滿後20日內向本院補提理由書「切勿逕送
上級法院」。
                              書記官  謝怡貞
中    華    民    國    98    年    4     月    24    日
附錄本案論罪科刑之法條：
毒品危害防制條例第10條
施用第一級毒品者，處 6 月以上 5 年以下有期徒刑。
施用第二級毒品者，處3 年以下有期徒刑。


司法院資訊處製作；財團法人民間司法改革基金會備份。
